【裁判字號】    98,裁,1134
【裁判日期】    980507
【裁判案由】    調任
【裁判全文】
最  高  行  政  法  院  裁  定
                                      98年度裁字第1134號
上  訴  人  甲○○
                        送達代收人  乙○○
被 上訴 人  屏東縣政府警察局
代  表  人  丙○○
上列當事人間調任事件，上訴人對於中華民國98年1月23日高雄
高等行政法院97年度訴字第669號判決，提起上訴，本院裁定如
下︰
    主  文
上訴駁回。
上訴審訴訟費用由上訴人負擔。
    理  由
一、按對於高等行政法院判決之上訴，非以其違背法令為理由，
    不得為之，行政訴訟法第242條定有明文。依同法第243條第
    1項規定，判決不適用法規或適用不當者，為違背法令；而
    判決有同條第2項所列各款情形之一者，為當然違背法令。
    又提起上訴，應以上訴狀表明上訴理由，並應添具關於上訴
    理由之必要證據，復為同法第244條第1項第4款及第2項所明
    定。準此，當事人對於高等行政法院判決提起上訴，如以高
    等行政法院判決有行政訴訟法第243條第1項規定之不適用法
    規或適用不當為理由時，其上訴狀或理由書應有具體之指摘
    ，並揭示該法規之條項或其內容；若係成文法以外之法則，
    應揭示該法則之旨趣；倘為司法院解釋或本院之判例，則應
    揭示該判解之字號或其內容；如以高等行政法院判決有行政
    訴訟法第243條第2項所列各款情形為理由時，其上訴狀或理
    由書應揭示合於該條項各款之事實。上訴狀或理由書如未依
    此項方法表明，或其所表明者與上開法條規定不合時，即難
    認為已對高等行政法院判決之違背法令有具體之指摘，其上
    訴自難認為合法。
二、本件上訴人對於高雄高等行政法院民國（下同）97年度訴字
    第669號判決（下稱原判決）上訴，雖以：被上訴人依行政
    命令即「屏東縣警察局刑事警察人員偵防犯罪績效評核要點
    」（下稱評核要點），將上訴人由偵查佐降調為警員，置評
    核要點之法律位階於其他法律之上，明顯違反法律保留原則
    。且上訴人於起訴狀已提證主張由被上訴人97年5月5日屏警
    督字第0970022302號函之說明三及四，已臻明確本案確實有
    瑕疵，然未為原審採信。另原審既知被上訴人將上訴人由第
    10序列調任第11序列，對上訴人就序列表相關之權益有所影
    響，惟原審竟仍援用保訓會復審決定，駁回上訴人在原審之
    訴，其判決理由顯然矛盾，當然違背法令等語，為其論據。
    惟核上訴狀所載內容，或係重述其在原審業經主張而為原判
    決摒棄不採之陳詞，或係就原審取捨證據、認定事實之職權
    行使事項，任加指摘違誤，或係就原審所為論斷或駁斥其主
    張之理由，泛言原判決不備理由或理由矛盾及判決不適用法
    規或適用不當，而未具體表明原判決究竟有如何合於不適用
    法規或適用不當、或有行政訴訟法第243條第2項所列各款之
    情形，尚難認為已對原判決之如何違背法令有具體之指摘。
    依首揭規定及說明，應認其上訴為不合法，應予駁回。
三、據上論結，本件上訴為不合法。依行政訴訟法第249條第1項
    前段、第104條、民事訴訟法第95條、第78條，裁定如主文
    。
中    華    民    國    98    年    5     月    7     日
                    最高行政法院第三庭
                        審判長法官  高  啟  燦
                              法官  侯  東  昇
                              法官  黃  秋  鴻
                              法官  黃  合  文
                              法官  吳  慧  娟
以  上  正  本  證  明  與  原  本  無  異
中    華    民    國    98    年    5     月    7     日
                              書記官  張  雅  琴


司法院資訊處製作；財團法人民間司法改革基金會備份。
